# 请教陈版主，同一控制下吸收合并土地增值时调整递延所得税负债对应的科目？

提问人：夜袭寡妇村 时间：2018-05-18 22:48:28
请教陈版主，同一控制下吸收合并土地增值时调整递延所得税负债对应的科目？
假设甲公司下边有两个子公司A、B，其中A公司为 2014 年 10 月自其它方出收购的子公司，收购价款 2100 万，收购时进行评估，增值额为土地评估增值。收购时A公司净资产为 1900 万元。则在甲公司合并层面，土地评估增值 200 万元，同时确认相应的递延所得税负债。
2017 年 11 月，甲公司决定，由B公司对A公司进行吸收合并，根据企业会计准则解释第 6 号，B公司吸收合并时需要在合并后B公司层面确认土地评估增值 200 万元，同时应该确认递延所得税负债（该负债原来体现在甲公司的合并报表中），我现在有一个问题，确认递延所得税负债时，对应的调整科目是资本公积还是所得税费用，原因是啥？
我个人倾向于调资本公积，因为这个业务是吸收合并，该项递延所得税负债归属于吸收合并，因此应该按照一致的原则，或者说同一控制下吸收合并不产生损益的原则，一并计入资本公积。而且在甲公司的合并层面，需要考虑将该影响调整为所得税费用。

回答人：chenyiwei
首先请确认该土地在吸收合并完成后在B层面的计税基础。如果计税基础与入账价值一致则无递延所得税影响；如果计税基础与入账价值不一致，则确认递延所得税负债并对应借记“资本公积——资本溢价”。